【裁判字號】    98,抗,631
【裁判日期】    981211
【裁判案由】    聲明異議
【裁判全文】
臺灣高等法院臺中分院民事裁定           98年度抗字第631號
抗  告  人  乙○○
相  對  人  南投縣政府
法定代理人  甲○○
上列當事人間因領取提存物聲明異議事件，抗告人對於民國98年
4月29日臺灣南投地方法院98年度聲字第115號裁定，提起抗告，
本院裁定如下：
    主  文
抗告駁回。
抗告程序費用由抗告人負擔。
    事  實
一、抗告意旨略以：本件因牽涉他項權利尚未塗銷完畢，債權金
    額弘大且債權人有5位之多，其中2位債權人亡故，須由繼承
    人辦理塗銷，手續較複雜，現正積極接洽辦理中，懇請准予
    寬延一年時間，以利辦理補正事項等語。
二、按清償提存之提存物受取權人如應為對待給付時，非有提存
    人之受領證書、裁判書、公證書或其他文件，證明其已經給
    付或免除其給付或已提出相當擔保者，不得受取提存物。受
    取權人領取提存物應具備其他要件時，非證明其要件已具備
    者，亦同。聲請領取提存物，應作成領取提存物聲請書一式
    二份，由聲請人簽名蓋章，並領取提存物之人，如應為對待
    給付時，應提出提存人之受領證書、裁判書、公證書或其他
    證明已經給付或免除其給付或已提出相當擔保之文件。受取
    權人領取提存物如應具備其他要件時，應提出已具備其要件
    之證明文件，提存法第21條、提存法施行細則第31條第2款
    分別定有明文。又按聲請不合程式或有其他欠缺而可以補正
    者，應當場命其補正，無法當場補正者，應限期命其補正，
    提存法施行細則第4條第1項亦有明文。
三、經查：本件相對人即提存人於87年4月9日將土地徵收補償費
    新臺幣(下同)165,051元，以抗告人為受取權人辦理清償提
    存，並於提存書中「對待給付之標的及其他受取提存物所附
    之條件」欄載明：「提存物受取人應向提存人繳交土地所有
    權狀，抵押權清償證明或拋棄書，並取得提存人同意證明文
    件憑以領取提存物。」等語，業經原法院調閱原法院87年度
    存字第134號提存卷宗查明屬實，是本件提存物受取人即抗
    告人欲領取上開提存物，自應依提存法第21條、提存法施行
    細則第31條第2款規定，提出其已經履行上開對待給付內容
    之文件，並取得提存人同意證明文件，始得為之。又抗告人
    於97年4月9日聲請原法院提存所97年度取字第294號領取提
    存物事件，因抗告人未提出受取條件欄所載之證明文件，經
    原法院提存所於97年4月15日通知抗告人補正之，該通知已
    於同年4月21日送達予抗告人，抗告人又多次向原法院提存
    所聲請展延補正期限，亦經原法院提存所同意展延，並命陳
    報補正情形，惟抗告人於原法院提存所於98年4月2日以投院
    霞97取字第294號函否准領取提存物前，仍未提出應補正之
    證明文件，已據原法院調閱原法院97年度取字第294號領取
    提存物卷宗審閱無訛。按抗告人自原法院提存所限期命其補
    正至98年4月2日否准其領取提存物為止，已近1年期間，上
    開補正期間已充分相當，抗告人直至提起本件抗告止，仍未
    能提出受取條件欄所載應具備之證明文件，且又聲請展延補
    正期限，足見；抗告人確未能補正上開欠缺，則其聲請受領
    系爭土地徵收補償費，即不符合該受取提存物之條件，原法
    院駁回其異議，於法核無違誤，抗告人猶執上詞，提起本件
    抗告，為無理由，應予駁回。
四、依提存法第26條，民事訴訟法第495條之1第1項、第449條第
    1項、第95條、第78條，裁定如主文。
中    華    民    國    98    年    12    月    11    日
                民事第四庭    審判長法  官  陳蘇宗
                                    法  官  黃永祥
                                    法  官  張浴美
以上正本係照原本作成。
不得再抗告。
                                    書記官  阮正枝
中    華    民    國    98    年    12    月    11    日
                                                      Ｓ


司法院資訊處製作；財團法人民間司法改革基金會備份。
